【裁判字號】    98,上訴,599
【裁判日期】    980611
【裁判案由】    搶奪等
【裁判全文】
臺灣高等法院臺南分院刑事判決         98年度上訴字第599號
上  訴  人
即  被  告  甲○○
上列上訴人因搶奪等案件，不服臺灣臺南地方法院九十八年度訴
字第四四二號中華民國九十八年四月廿九日第一審判決（起訴案
號：臺灣臺南地方法院檢察署九十八年度偵字第二八七六號、第
四二五０號），提起上訴，本院判決如下：
    主  文
上訴駁回。
    理  由
一、按刑事訴訟法第三百五十條、第三百六十一條、第三百六十
    二條、第三百六十七條規定，不服地方法院之第一審判決而
    上訴者，須提出上訴書狀，並應敘述具體理由，此為上訴必
    備之程式；如所提之書狀未敘述上訴理由，或僅曾以言詞陳
    述上訴理由者，均應於上訴期間屆滿後二十日內補提理由書
    於第一審法院。第一審法院經形式審查，認逾期未補提上訴
    理由者，應定期間先命補正；逾期未補正者，為上訴不合法
    律上之程式，應以裁定駁回。倘已提出上訴理由，但所提非
    屬具體理由者，則由第二審法院以上訴不合法律上之程式，
    判決駁回。而所謂具體理由，必係依據卷內既有訴訟資料或
    提出新事證，指摘或表明第一審判決有何採證、認事、用法
    或量刑等足以影響判決本旨之不當或違法，而構成應予撤銷
    之具體事由，始克當之（例如：依憑證據法則具體指出所採
    證據何以不具證據能力，或依憑卷證資料，明確指出所為證
    據證明力之判斷如何違背經驗、論理法則）；倘僅泛言原判
    決認定事實錯誤、違背法令、採証違法、判決不公、量刑失
    之過重或輕縱，而未依上揭意旨指出具體事由，或形式上雖
    已指出具體事由，然該事由縱使屬實，亦不足以認為原判決
    有何不當或違法者（例如：對不具有調查必要性之證據，法
    院未依聲請調查亦未說明理由，或援用證據不當，但除去該
    證據仍應為同一事實之認定），皆難謂係具體理由，而應認
    其上訴為不合法律上之程式（最高法院九十七年台上字第八
    九二號判決、九十七年台上字第三二六七號判決意旨及法院
    辦理刑事訴訟案件應行注意事項第一六二點參照）。
二、本件上訴意旨略以：上訴人即被告甲○○對於原審判決書附
    表一編號1及3之搶奪犯行（上訴狀多列附表一編號2之犯行
    ，惟被告於本院準備程序時已陳稱係誤列，本院卷第四三頁
    ），係自首，符合刑法第六十二條前段規定，應依自首減輕
    其刑，惟原審所宣判之刑猶嫌過重；附表編號4至11之竊盜
    部分與上開搶奪部分合併應執行有期徒刑四年，科刑過重，
    被告坦承全部犯行，犯後態度良好，然原審量刑，誠屬過重
    ，請從輕量刑以彰人權云云。
三、按量刑之輕重，係屬事實審法院得依職權自由裁量之事項，
    苟以被告之責任為基礎，復已斟酌刑法第五十七條各款所列
    情狀而為刑之量定，復未逾越法定刑度，不容任意指為違法
    （最高法院九十六年台上字第七０一八號判決意旨參照）。
    經查：本件上訴人即被告甲○○於原審行準備程序時為認罪
    之表示，且同意改行簡式審判程序，有原審準備程序筆錄及
    審判筆錄在卷可稽（原審卷第六一頁至第六五頁），準此，
    被告顯然對原審所列之各項證據之證據能力均不爭執。又上
    訴人雖已敘述上訴理由，但其上訴理由，僅泛以原審科刑過
    重云云（本院卷第五頁、第四三頁），惟原審判決係以被告
    於原審準備程序及審理程序之認罪陳述為據並於理由欄中說
    明被告罪刑成立之理由，且以「被告前於九十三年間，曾因
    竊盜及搶奪案件，經台灣高等法院台南分院判處有期徒刑一
    年四月確定；又於九十三年間因施用毒品案件，經本院分別
    判處有期徒刑八月、有期徒刑四月，定應執行有期徒刑十一
    月確定；另又於九十三年間因竊盜案件，經本院判處有期徒
    刑二月（共十一罪）、有期徒刑六月，定應執行有期徒刑十
    月確定；上述有期徒刑一年四月、有期徒刑八月、有期徒刑
    四月，經臺灣高等法院台南分院於九十四年八月十二日以九
    十四年度聲字第二八一號裁定應執行有期徒刑二年一月確定
    」為由，審酌被告甲○○之品行、犯罪動機、目的、手段、
    所生之危害、犯罪後坦承之態度等情，並衡以被告於前之有
    期徒刑執行完畢後五年內故意再犯本件有期徒刑以上之罪，
    均為累犯，應依刑法第四十七條第一項之規定各加重其刑等
    ，再考量被告甲○○就原判決附表一編號1、3所示之搶奪犯
    行，係在警方尚未發覺前，即主動向警方告知其另搶奪如附
    表一編號1、3所示財物之犯行，顯在未被有偵查權之公務員
    或機關發覺其上述搶奪犯行前，即主動向警員坦承其搶奪犯
    行，並接受裁判，符合刑法第六十二條前段規定，應依自首
    規定減輕其刑，並與前述累犯加重其刑部分，按刑法第七十
    一條第一項規定，先加後減之等一切情狀，在法定刑範圍內
    ，分別判處如原判決附表二所示之刑，並定其應執行刑為有
    期徒刑四年，並無不當。被告提起本件上訴，上訴理由僅謂
    量刑過重，顯未依據卷內既有訴訟資料或提出新事證，具體
    指摘或表明第一審判決有何認事採證不當或違法之事由，或
    明確指出所為證據證明力之判斷如何違背經驗、論理法則，
    或其於原審之自白認罪有何違反任意性之規定，徒以上開理
    由指稱原判決不當，揆諸前開說明，其上訴理由，自難謂係
    具體理由。依首揭說明，其上訴違背法律上之程式，應以判
    決駁回之，並不經言詞辯論為之。
四、據上論斷，依刑事訴訟法第三百六十七條前段、第三百七十
    二條，判決如主文。
中    華    民    國    98    年    6     月    11    日
                  刑事第六庭    審判長法  官    董武全
                                      法  官    杭起鶴
                                      法  官    沈揚仁
以上正本證明與原本無異。
搶奪部份如不服本判決應於收受送達後10日內向本院提出上訴書
狀，其未敘述上訴理由者，並得於提起上訴後10日內向本院補提
理由書（均須按他造當事人之人數附繕本）「切勿逕送上級法院
」。
竊盜部分不得上訴。
                                      書記官    廖文靜
中    華    民    國    98    年    6     月    15    日


司法院資訊處製作；財團法人民間司法改革基金會備份。
